【裁判字號】    97,易,499
【裁判日期】    971022
【裁判案由】    竊盜
【裁判全文】
臺灣基隆地方法院刑事判決               97年度易字第499號
公  訴  人  臺灣基隆地方法院檢察署檢察官
被      告  戊○○
                    （另案在臺灣基隆監獄執行中）
上列被告因竊盜案件，經檢察官提起公訴（97年度偵字第2034號
），本院判決如下：
    主  文
戊○○結夥三人以上攜帶兇器竊盜，累犯，處有期徒刑拾月。扣
案之小鐵剪壹支、未扣案手力絞盤壹組均沒收。
    事  實
一、戊○○前因施用第二級毒品案件，經本院以95年度瑞簡字第
    27號判決判處有期徒刑4 月確定，於95年4 月24日因易科罰
    金執行完畢；再因施用第二級毒品案件，經本院以95年度基
    簡字第705 號、96年度基簡字第392 號及96年度易字第806
    號判決分別判處有期徒刑4 月、5 月及5 月確定；另因竊盜
    案件，經臺灣高等法院以95年度上易字第1963號判決判處有
    期徒刑8 月確定，復經本院就上開95年度基簡字第705 號、
    96年度基簡字第392 號及95年度上易字第1963號判決所科之
    刑，依據中華民國96年罪犯減刑條例之規定，以96年度聲減
    字第612 號裁定分別減刑為有期徒刑2 月、2 月15日及4 月
    ，並就95年度基簡字第705 號及95年度上易字第1963號判決
    所科之刑經減刑後之刑，定應執行有期徒刑5 月，與95年度
    基簡字第392 號判決所科之刑經減刑後之刑接續執行，嗣於
    96 年8月1 日易科罰金執行完畢。
二、戊○○仍不知悔改，竟與乙○○（所涉竊盜罪嫌，業經本院
    以97年度易字第597 號判決判處有期徒刑7 月）、甲○○（
    所涉竊盜案件，由本院另案以97年度易字第544 號案件審理
    中）共同意圖為自己不法之所有之犯意聯絡，於97年3 月20
    日（公訴人誤繕為21日）晚上10時許，由戊○○駕駛車號H2
    -0178 號自小貨車（公訴人誤繕為EV-8438）搭 載甲○○，
    乙○○則駕駛車號4537 -TM號自小客車一同至台北縣貢寮鄉
    福隆村興隆村40號福隆海水浴場，由戊○○先自路旁草叢空
    隙進入其內，前往福隆貝悅大飯店高壓供電受電室與觀海樓
    供電開關箱，並持其所有客觀上具有殺傷力之小鐵剪1 支，
    將4 條電纜線連接處均剪斷，再夥同乙○○、甲○○自距離
    高壓供電受電室約150 至180 公尺處之電纜線末端人孔蓋，
    3 人合力撬開人孔蓋，並將戊○○所有之手力攪盤1 組懸掛
    在附近電線桿上，而將4 條電纜線自人孔蓋內拉出，共同竊
    得總長度約400 公尺、口徑均約2 公分之電纜線4 條（重量
    約350 公斤），得手後，3 人共同搬運贓物至戊○○上開自
    小貨車，載運至戊○○位於基隆市安樂區○○○街62巷80號
    1 樓之住處，經以美工刀剝去電纜線塑膠外皮後，變賣得款
    新台幣2 萬多元，每人分得約8000元。嗣經警於97年3 月23
    日在戊○○上開住處緝獲戊○○時，於其內扣得已撥去外皮
    之銅線5 條及其所有供本案竊盜犯行所用之小鐵剪1 支。經
    警循線調查，始知上情。
三、案經基隆市警察局第三分局報告臺灣基隆地方法院檢察署檢
    察官偵查起訴。
    理  由
壹、程序方面：
    按被告以外之人於審判外之言詞或書面陳述，除法律有規定
    者外，不得作為證據；又被告以外之人於審判外之陳述，雖
    不符合同法第159 條之1 至第159 條之4 之規定，但經當事
    人於審判程序同意作為證據，法院審酌該言詞陳述或書面陳
    述作成時之情況，認為適當者，亦得為證據。當事人、代理
    人或辯護人於法院調查證據時，知有第159 條第1 項不得為
    證據之情形，而未於言詞辯論終結前聲明異議者，視為有前
    項之同意，刑事訴訟法第159 條第1 項及第159 條之5 分別
    定有明文。經查，本判決所引用之各該被告以外之人於審判
    外之陳述，雖屬傳聞證據，然檢察官、被告戊○○於本院準
    備程序及審判期日中均表示同意作為證據方法而不予爭執，
    且迄至言詞辯論終結前亦未再聲明異議，本院審酌上開證據
    資料製作時之情況，尚無違法不當及證明力明顯過低之瑕疵
    ，亦認為以之作為證據應屬適當，故揆諸前開規定，爰逕依
    刑事訴訟法第159 條之5 規定，認前揭證據資料均有證據能
    力。
貳、實體部分：
一、訊據被告戊○○對於上開犯罪事實，於警詢、偵訊及本院審
    理時均坦承不諱，核與證人即福隆貝悅大飯店相關管理人員
    己○○、洪德盛、丁○○證述情節相符，並有現場照片26張
    、門號0000000000（乙○○）、0000000000（甲○○）行動
    電話申請人資料與雙向通聯紀錄、贓物認領保管單、扣押筆
    錄及其目錄表各1 份及扣案之小鐵剪1 支足佐，是本件事證
    明確，被告犯行洵堪認定。
二、按刑法第321 條第1 項第3 款之攜帶兇器竊盜罪，係以行為
    人攜帶兇器竊盜為其加重條件，此所謂兇器，其種類並無限
    制，凡客觀上足對人之生命、身體、安全構成威脅，具有危
    險性之兇器均屬之，且祇須行竊時攜帶此種具有危險性之兇
    器為已足，並不以攜帶之初有行兇之意圖為必要。被告戊○○為竊盜犯行時所攜帶之小鐵剪1 支，為金屬材質，質地堅
    硬，且甚尖銳，顯均為具有危險性之兇器（最高法院79年台
    上字第52 53 號判例意旨參照）。核被告所為，係犯刑法第
    321 條笫1 項第3 款、第4 款之結夥3 人以上攜帶兇器竊盜
    罪。被告與乙○○、甲○○間就本件竊盜犯行，有犯意之聯
    絡及行為之分擔，為共同正犯。被告前曾受事實欄所載有期
    徒刑之執行，有臺灣高等法院被告前案紀錄表在卷可稽，其
    於有期徒刑之執行完畢後，5 年內故意再犯有期徒刑以上之
    罪，為累犯，應加重其刑。本院審酌被告不思以已力賺取生
    活費用，以竊盜方式非法獲取財物，於本案係由被告邀集共
    犯乙○○、甲○○共同行竊，屬主謀地位，且造成被害人嚴
    重損失，惟慮及其犯後坦承犯行等一切情狀，量處如主文所
    示之刑。至公訴人就被告上揭所犯之罪求處有期徒刑1 年，
    本院認處如主文所示之刑，已足以懲治被告，是公訴人具體
    求處之有期徒刑1 年尚認過重，併此敘明。
三、扣案之小鐵剪1 支、未扣案之手力絞盤1 組，均係被告所有
    供本件竊取電纜線所用之物，業據被告於本院審理時供述在
    卷，爰依刑法第38條第1 項第2 款之規定宣告沒收。至扣案
    大鐵剪1 支、捲揚器1 組，經本院提示與被告指認，被告供
    稱：扣案之大鐵剪、捲揚器未曾帶到作案現場，當時是帶另
    1 組手力絞盤到現場行竊等語在卷，本院復查無積極證據證
    明扣案之大鐵剪1 支、捲揚器1 組係供本件犯案所用之物；
    另在車號H2-0178 自小貨車內扣得之鐵剪1 支、手套3 雙、
    美工刀2 支、美工刀片2 盒、延長線1 條等物，與本案竊盜
    犯行無涉，亦據被告陳述明確，爰均不予宣告沒收。
據上論斷，應依刑事訴訟法第284 條之1 、第299 條第1 項前段
，刑法第28條、第321 條第1 項第3 款、第4 款、第47條第1 項
、第38條笫1 項第2 款，判決如主文。
本案經檢察官丙○○到庭執行職務。
中    華    民    國    97    年    10    月    22    日
                  刑事第二庭法  官  黃梅淑
以上正本證明與原本無異。
如不服本判決應於收受本判決後10日內向本院提出上訴書狀，其
未敘述上訴理由者，並得於提起上訴後10日內向本院補提理由書
狀（均須按他造當事人之人數附繕本。）「切勿逕送上級法院」
中    華    民    國    97    年    10    月    22    日
                            書記官  盧鏡合
附錄論罪法條：
刑法第321條
犯竊盜罪而有左列情形之一者，處6月以上、5年以下有期徒刑：
一  於夜間侵入住宅或有人居住之建築物、船艦或隱匿其內而犯
    之者。
二  毀越門扇、牆垣或其他安全設備而犯之者。
三  攜帶兇器而犯之者。
四  結夥三人以上而犯之者。
五  乘火災、水災或其他災害之際而犯之者。
六  在車站或埠頭而犯之者。
前項之未遂犯罰之。


司法院資訊處製作；財團法人民間司法改革基金會備份。
